【裁判字號】    97,訴,724
【裁判日期】    970826
【裁判案由】    違反毒品危害防制條例
【裁判全文】
臺灣新竹地方法院刑事判決               97年度訴字第724號
公  訴  人  臺灣新竹地方法院檢察署檢察官
被      告  甲○○
                    號3樓
上列被告因違反毒品危害防制條例案件，經檢察官提起公訴（97
年度毒偵字第916、964號），本院依簡式審判程序判決如下：
    主    文
甲○○施用第一級毒品，累犯，處有期徒刑柒月，扣案之注射針
筒壹支，沒收，第一級毒品海洛因壹包（驗後餘重零點壹陸陸捌
公克），沒收銷燬；又施用第一級毒品，累犯，處有期徒刑柒月
，扣案之第一級毒品海洛因壹包（驗後淨重零點柒陸零公克）
，沒收銷燬。應執行有期徒刑壹年。扣案之第一級毒品海洛因貳
包（驗後餘重分別為零點壹陸陸捌公克、零點柒陸零公克），
沒收銷燬，注射針筒壹支，沒收。
    事    實
一、
(一)、甲○○曾於民國94年間，因詐欺案件經本院以94年度竹簡字
    第858號判決判處有期徒刑4 月確定，於95年6月26日縮刑期
    滿執行完畢。另因施用第二級毒品案件，經本院以94年度毒
    聲字第237 號裁定送觀察、勒戒，認無繼續施用毒品之傾向
    ，經臺灣新竹地方法院檢察署檢察官於94年6 月30日以94年
    毒偵緝字第46、47號不起訴處分確定，94年7月1日釋放出所
    。
(二)、詎仍不知戒慎其行，於上開觀察勒戒執行完畢5 年內，分別
    基於施用第一級毒品海洛因之犯意，於下列時、地非法施用
    第一級毒品海洛因：
１、於97年5月7日20 時許，在新竹市○○○路29號元首飯店505
    號房內，非法施用海洛因1 次，於同日22時20分許，為警在
    上址查獲，並扣得海洛因乙包（毛重0.3690公克，淨重0.16
    90公克，驗後餘重0.1668公克）、注射針筒乙支。
２、於97年5 月18日21時採驗尿液往前回溯26小時內某時許，在
    新竹市○○○路29號元首飯店505號房內，非法施用海洛因1
    次，於同日19時許，在新竹市○○街12號前為警查獲，並扣
    得海洛因壹包（毛重0.6180公克，淨重0.3780公克，驗後餘
    重0.3760公克）。
二、案經新竹市警察局第一分局、第二分局報告臺灣新竹地方法
    院檢察署檢察官偵查起訴。
    理    由
一、本件被告甲○○所犯2 次施用第一級毒品罪，均非死刑、無
    期徒刑、最輕本刑為3 年以上有期徒刑之罪，被告於本院準
    備程序進行中，就被訴事實為有罪之陳述，經本院合議庭認
    合於刑事訴訟法第273條之1第1 項之規定，裁定進行簡式審
    判程序，合先敘明。
二、訊據被告對於事實一(二)所載犯罪事實，於警詢、偵查、本院
    準備程序及審理中均供承不諱，而被告2 次為警查獲所採集
    之尿液（代號：B-149 、A-138） ，均經臺灣尖端先進生技
    醫藥股份有限公司檢驗結果，呈海洛因經人體代謝後之嗎啡
    反應，此有真實姓名代號對照表、臺灣尖端先進生技醫藥股
    份有限公司分別於97年5 月14日、同年月28日出具之濫用藥
    物尿液檢驗報告附卷可稽（見毒偵字第916、964號卷第42頁
    至43頁、第34頁至35頁），復有新竹市警察局第二分局搜索
    、扣押筆錄、扣押物品目錄表、新竹市警察局第一分局扣押
    筆錄、扣押物品目錄表、搜索經過及結果陳報書各乙份、現
    場照片10張等在卷可憑，並有扣案之海洛因毒品2 小包（驗
    後餘重分別為0.1668公克、0.3760公克）、注射針筒乙支等
    扣案足資佐證，是認被告上開自白內容應與事實相符，其 2
    次施用第一級毒品海洛因之犯行，應堪予認定。
三、核被告所為，係均犯毒品危害防制條例第10條第1 項之施用
    第一級毒品罪。其持有第一級毒品海洛因之低度行為，為其
    施用第一級毒品海洛因之行為所吸收，不另論罪。被告所犯
    2 次施用第一級毒品罪，犯意各別，應予分論併罰。又被告
    於94年間，因詐欺案件經本院以94年度竹簡字第858 號判決
    判處有期徒刑4月確定，於95年6月26日縮刑期滿執行完畢等
    情，有臺灣高等法院被告前案紀錄表乙紙附卷可佐，被告前
    受有期徒刑之執行完畢後，其於5 年以內故意再犯本件有期
    徒刑以上之罪，為累犯，應依刑法第47條第1 項之規定，加
    重其刑。爰審酌被告無視法令之禁止，前已因施用毒品案件
    ，經裁定送觀察勒戒、強制戒治後，竟再度施用足以導致精
    神障礙及生命危險之成癮性毒品，惟被告犯後坦承全部犯行
    ，顯有悔改之意，兼以施用毒品所生危害以自戕健康為主，
    及其犯後坦承犯行等一切情狀，分別量處如主文所示之刑，
    並定其應執行之刑，以示懲儆。
四、扣案之疑似第一級毒品海洛因之白粉末2 小包，經送請交通
    部民用航空局醫務中心鑑定後，確均為第一級毒品海洛因（
    驗後餘重分別為0.1668公克、0.3760公克），應依毒品危害
    防制條例第18條第1 項之規定，不問屬於犯人與否，沒收銷
    燬之；至於扣案之注射針筒乙支，為被告所有，供其施打第
    一級毒品所用之物，經其供承在卷，均應依刑法第38 條第1
    項第2款之規定宣告沒收。
據上論斷，應依刑事訴訟法第273條之1第1 項、第299條第1項前
段，毒品危害防制條例第10條第1項、第18條第1項，刑法第11條
、第47條第1項、第38條第1項第2款、第51條第5款，判決如主文
。
本案經檢察官王唯怡到庭執行職務。
中    華    民    國    97    年    8    月     26    日
                  刑事第三庭  法  官  林惠君
以上正本證明與原本無異。
如不服本判決，應於收受本判決後10日內向本院提出上訴書狀。
上訴書狀應敘述具體理由，未敘述上訴理由者，應於上訴期間屆
滿後20日內補提理由書狀於本院（均須按他造當事人之人數附繕
本，並請勿「逕送上級法院」）。
中    華    民    國    97    年    8    月     26    日
                              書記官  蔣淑君
附錄法條：
毒品危害防制條例第10條
施用第一級毒品者，處6月以上5年以下有期徒刑。


司法院資訊處製作；財團法人民間司法改革基金會備份。
